nb: Maskinvare > Tilbehør til materiell > Oppbevaring og organisering av verktøy > Arbeidsbenker: Mobile arbeidsbenker; Stasjonære arbeidsbenker
sl-SI: Gradbena oprema > Dodatki za gradbeno opremo > Shranjevanje in organizacija orodja > Delovne mize: Premične delovne mize; Stacionarne delovne mize
zh-TW: 硬體 > 硬體配件 > 工具收納 > 工作檯: 行動工作檯; 固定工作檯
sk-SK: Náradie > Príslušenstvo ku kovaniu > Uskladnenie a organizácia nástrojov > Pracovné lavice: Mobilné pracovné lavice; Pevné pracovné lavice
tr: Hırdavat > Tesisat Aksesuarları > Alet Saklama ve Düzenleme > Çalışma Tezgahları: Mobil Çalışma Tezgahları; Sabit Çalışma Tezgahları
cs: Kutilství a řemeslo > Kutilství a řemeslo – příslušenství > Ukládání a organizace nářadí > Dílenské stoly: Mobilní dílenské stoly; Stacionární dílenské stoly
pt-BR: Ferragens > Acessórios para ferragens > Porta-ferramentas > Bancadas de trabalho: Bancadas de trabalho móveis; Bancadas de trabalho fixas
en: Hardware > Hardware Accessories > Tool Storage & Organization > Work Benches: Mobile Work Benches; Stationary Work Benches
ko: 철물 > 철물 부대용품 > 공구 수납/정리 > 작업대: 이동식 작업대; 고정식 작업대
hr-HR: Željezarija > Metalni dodaci > Skladištenje i organizacija alata > Radioničarski stolovi: Mobilni radioničarski stolovi; Stacionarni radioničarski stolovi
bg-BG: Железария > Обков и аксесоари > Съхранение и организация на инструменти > Работни маси: Подвижни работни маси; Стационарни работни маси
vi: Phần cứng > Phụ kiện phần cứng > Cất giữ và sắp xếp dụng cụ > Bàn máy: Bàn máy di động; Bàn máy cố định
ja: DIY用品 > DIY小物類 > 工具保管用品 > 作業台: 移動式作業台; 固定式作業台
nl: Bouwmaterialen > Bouwbeslag > Gereedschapopslag en -indeling > Werkbanken: Mobiele werkbanken; Stationaire werkbanken
pt-PT: Equipamento > Acessórios de equipamento > Armazenamento e organização de ferramentas > Bancadas de trabalho: Bancadas de trabalho móveis; Bancadas de trabalho estacionárias
el: Υλικά κατασκευών > Αξεσουάρ υλικού > Αποθήκευση & οργάνωση εργαλείων > Πάγκοι εργασίας: Κινητοί πάγκοι εργασίας; Σταθεροί πάγκοι εργασίας
lt-LT: Techninė įranga > Techninės įrangos priedai > Įrankių saugojimas ir tvarkymas > Darbo suolai: Mobilūs darbo suolai; Stacionarūs darbo suolai
hu: Hardver > Hardverkiegészítők > Szerszámtároló és -szervező > Munkapadok: Mobil munkapadok; Helyhez kötött munkapadok
fr: Quincaillerie > Accessoires de quincaillerie > Organisation et rangement d’outils > Établis: Établis mobiles; Établis fixes
ru: Оборудование и технические изделия > Аксессуары для оборудования и технических изделий > Хранение инструментов > Верстаки: Мобильные верстаки; Стационарные верстаки
pl: Sprzęt > Akcesoria do sprzętu > Przechowywanie i porządkowanie narzędzi > Stoły robocze: Przenośne stoły robocze; Stacjonarne stoły robocze
sv: Metallprodukter > Tillbehör till järnvaror > Förvaring och organisering av verktyg > Arbetsbänkar: Mobila arbetsbänkar; Stationära arbetsbänkar
zh-CN: 五金/硬件 > 五金配件 > 工具存储与收纳 > 工作台: 移动工作台; 固定工作台
da: Isenkram > Isenkram – tilbehør > Værktøjsopbevaring og -organisering > Arbejdsbænke: Mobile arbejdsbænke; Stationære arbejdsbænke
th: ฮาร์ดแวร์ > อุปกรณ์ฮาร์ดแวร์ > การจัดเก็บและการจัดระเบียบเครื่องมือ > โต๊ะทำงานของช่าง: โต๊ะทำงานของช่างแบบเคลื่อนที่; โต๊ะทำงานของช่างแบบอยู่กับที่
de: Heimwerkerbedarf > Bauzubehör > Werkzeugaufbewahrung & Ordnungssysteme > Werkbänke: Mobile Werkbänke; Feststehende Werkbänke
fi: Rakentaminen > Tarvikkeet > Työkalujen säilytys > Verstaspöydät: Liikkuvat verstaspöydät; Paikallaan pysyvät verstaspöydät
es: Bricolaje > Accesorios de bricolaje > Organización y almacenamiento de herramientas > Mesas de trabajo: Bancos de trabajo móviles; Bancos de trabajo fijos
ro-RO: Feronerie > Accesorii de feronerie > Depozitarea și organizarea sculelor > Bancuri de lucru: Bancuri de lucru mobile; Bancuri de lucru staționare
it: Articoli di ferramenta > Accessori ferramenta > Conservazione/ordine attrezzi > Banchi da lavoro: Banchi da lavoro mobili; Banchi da lavoro fissi